臺灣高雄地方法院刑事判決　　　　　　　 94年度易字第815號
公　訴　人　臺灣高雄地方法院檢察署檢察官
被　　　告　丙○○
　　　　　　辛○○
上列被告等因竊盜案件，經檢察官聲請簡易判決處刑（94年度偵
字第5492號）及移送併辦（94年度偵字第7656號），本院改依通
常程序判決如下：
    主  文
丙○○連續結夥三人以上踰越安全設備於夜間侵入有人居住之建
築物竊盜，處有期徒刑壹年貳月。
辛○○共同踰越安全設備竊盜，處有期徒刑捌月。
    事  實
一、丙○○、辛○○為叔姪關係，二人共同基於意圖為自己不法
    所有之犯意聯絡，由辛○○負責借來貨車，而由丙○○於民
    國94年2 月28日下午某時許，從位於高雄縣大寮鄉○○街24
    號「士新儲運股份有限公司」工廠（下稱「士新公司」）後
    面堤防路之圍牆處，翻牆進入士新公司工廠內，徒手將「士
    新公司」所有之白鐵水槽1 個（長4 公尺、高1 公尺、寬1
    公尺）、鋁門7 個、抽水泵蓋1 個、鋁網1 個（長3 公尺、
    寬2 公尺）搬至上開圍牆外面，辛○○再駕駛向不知情之友
    人乙○○借用之車牌號碼9435─ＤＫ號自小貨車（下稱9435
    ─ＤＫ號車）至該處，渠二人再合力將上揭物品搬至9435─
    ＤＫ號車之車廂內，而竊取得手【上揭遭竊物品價值共計約
    新臺幣（下同）14萬4 千元】。嗣於94年2 月28日下午3 時
    30 分 許，丙○○、辛○○共同駕駛9435─ＤＫ號車於高雄
    市○○○○○路停等紅燈時，為巡邏員警逮獲，並於9435─
    ＤＫ號車之車廂內查獲上揭遭竊物品。
二、丙○○於94年3 月1 日經移送檢察官偵訊釋放後，猶承接上
    開意圖為自己不法所有之概括犯意，並夥同己○○、丁○○
    （渠二人均另案由本院審理中）共同基於意圖為自己不法所
    有之犯意聯絡，於94年4 月3 日凌晨4 時許，由丙○○翻越
    位於高雄市○○區○○街52號「龍典公司」供泰國工人居住
    之建築物之圍牆，侵入「龍典公司」，己○○、丁○○則在
    圍牆外守候接應，其中一人嗣尚翻越圍牆侵入「龍典公司」
    內，丙○○並徒手竊取「龍典公司」所有之白鐵塊2 個、白
    鋼鐵管2 支得手，然丙○○得手後尚未離開「龍典公司」之
    際，即為「龍典公司」之泰國工人甲○發現，並與泰國工人
    烏拉合力逮捕丙○○交予「龍典公司」之守衛，上開同樣侵
    入「龍典公司」之己○○、丁○○其中一人見狀立即翻越圍
    牆出去，並與在圍牆外之另一人鑽入從「龍典公司」圍牆外
    之果園，欲從果園外之馬路逃逸，然己○○、丁○○甫欲鑽
    出果園時，即遭趕至該果園外之馬路上圍捕之「龍典公司」
    員工戊○○發現，而與甲○及其他「龍典公司」之人員合力
    逮捕己○○、丁○○。
三、案經高雄縣政府警察局林園分局報請臺灣高雄地方法院檢察
    署檢察官聲請簡易判決處刑暨高雄市政府警察局小港分局報
    請同署檢察官偵查移送併辦。
    理  由
一、訊據被告丙○○、辛○○對於渠等曾於上揭時地，以被告辛○○向乙○○借用之9435─ＤＫ號車，載運「士新公司」所
    有之白鐵水槽1 個、鋁門7 個、抽水泵蓋1 個、鋁網1 個等
    物，以及被告丙○○對於其翻越「龍典公司」之圍牆，進入
    「龍典公司」內徒手竊取「龍典公司」所有之白鐵塊2 支、
    白鋼鐵管2 支得手等情，固均為坦承，惟被告丙○○辯稱：
    上開「士新公司」之物原本即放於該公司之圍牆外面，並非
    我翻越圍牆進入「士新公司」內竊取，且被告辛○○僅係應
    我要求，借車前來幫我載運上開「士新公司」之物，我與被
    告辛○○並無共同竊取該物品之行為，再我亦無夥同己○○
    、丁○○共同至「龍典公司」竊取物品，我並不知為何己○○、丁○○會前來云云，被告辛○○則以：被告丙○○只是
    要我借車至「士新公司」幫其搬運物品，我並無與被告並無
    共同竊取上揭「士新公司」物品之犯意云云置辯。經查：
  (一)檢察官及被告於本院調查證據時，均知曉贓物認領保管單2
    份為審判外之書面陳述，係為傳聞證據，且至言詞辯論終結
    前均未聲明異議，本院審酌前開書面陳述作成之情況，並無
    不適當之情形，依刑事訴訟法第159 條之5 第2 項規定，得
    為證據。再被告以外之人於審判中，傳喚不到者，其於檢察
    事務官、司法警察官或司法警察調查中所為之陳述，經證明
    具可信之特別情形，且為證明犯罪事實之存否所必要者，得
    為證據，刑事訴訟法第159 條之3 第3 款立有規定。再者，
    丁○○於警詢中之陳述，係被告以外之人司法警察調查中所
    為之陳述，且丁○○經本院於審理中傳喚，無正當理由不到
    庭，亦拘提未到，而上開陳述具可信之特別情況，復為證明
    犯罪事實之存否所必要，依上揭規定，可為證據。又證人庚○○、乙○○、戊○○之警詢，因與審判中之陳述並無不符
    ，故上開警詢與刑事訴訟法第159 條之2 規定不符，無須引
    為證據。
  (二)關於「士新公司」部分：
  (1)證人即「士新公司」經理庚○○於審理時證稱；上開遭竊之
    物品，原本白鐵鐵水槽放在工廠辦公廳之陽台，抽水泵蓋及
    鋁網置於實驗室，鋁門則為辦公室之門，均屬於工廠內之物
    ，並未放在圍牆外面，再自從向法院拍得點交該工廠後，均
    未曾運作，有加高圍牆及大門上鎖，並請保全跟我們聯繫，
    且在本件警方通知我們遭竊之前，從未接獲工廠物品被竊或
    有何異狀等語（見審理二卷第52頁至第55頁），此外並有贓
    物認領保管單1 份及查獲相片6 幀可稽（見警一卷第20頁、
    第30頁至第32頁）。從而，上開「士新公司」之物品，原本
    即置於圍牆內之工廠，並非原本即置於圍牆外，且在被告二
    人被查獲前，「士新公司」並無任何物品遭竊或遭搬移之跡
    象，則上揭「士新公司」之物品，係遭被告丙○○翻越圍牆
    進入該公司之工廠內後，再搬移至圍牆外之情，應可確認。
  (2)再證人乙○○於審理時證稱：94年2 月28日中午12時許，被
    告辛○○向我表示要借車去其高雄縣五甲瑞隆路其妹妹那邊
    載家具，我剛好送貨回來在休息，就將9435─ＤＫ號車借予
    被告辛○○，被告辛○○並未表示係其叔叔即被告丙○○要
    使用等語（見審理二卷第56頁、第57頁），顯見被告辛○○
    有刻意隱瞞其借車係要至「士新公司」，與被告丙○○共同
    搬運上開「士新公司」物品此真正動機之情形，衡情被告辛○○若非原本即有與被告丙○○共同存有竊取財物，而由其
    負責籌備載運工具之意，被告辛○○又有何須在向證人乙○○借用9435─ＤＫ號車時，蓄意編造虛假之借用理由，而隱
    瞞其真正用途之必要，況且被告辛○○與丙○○搬運之上開
    「士新公司」之物品，價值共計約14萬4 千元，並非無價值
    之廢棄物，被告辛○○當可認知上開物品應屬私人所有而非
    丟棄不要或任人取拿搬運之物品，則其在此認知之下，猶未
    究明原因，即與被告丙○○共同將上開物品搬運上9435─Ｄ
    Ｋ號車而置於自己支配，被告辛○○與丙○○存有意圖為自
    己不法所有之竊盜犯意，實至為彰顯。
  (3)從而，被告二人共同實行竊取上開「士新公司」物品之犯意
    及行為，堪認明確，殊不容被告二人推諉。
  (三)關於「龍典公司」部分：
  (1)證人即「龍典公司」之員工戊○○於審理中證稱：94年4 月
    3 日凌晨，我叫泰國工人甲○及烏拉先抓住被告丙○○，另
    外有二個跑掉，圍牆出去即果園，我就與烏拉先到公司外，
    至果園旁邊之加油站那邊，發現該跑掉之二人穿過果園之木
    板牆朝外觀看，我就叫渠二人（即己○○、丁○○）出來，
    並報警處理，我在抓到被告丙○○時，被告丙○○坦稱上開
    二人係同夥，而我在加油站處問己○○、丁○○是否為同夥
    ，渠二人亦為坦承等語（見審二卷第58頁、59頁），而證人
    甲○於審理中亦證稱：泰國工人晚上均居住於「龍典公司」
    內，且四週有圍牆，在94年4 月3 日凌晨，我看到被告丙○○先進入公司內，拿取鐵塊並扛走鐵片，另一個人也進入公
    司裡面，此外尚有一人在圍牆外面，我就與另一個泰國工人
    烏拉抓住被告，交給守衛時，上開另一個進入公司內之人看
    到我，就馬上翻牆出去，守衛從大門繞到馬路上堵阻，我也
    跟著出去，在加油站那邊發現二個人（即己○○、丁○○）
    ，我們就攔住渠二人，等老闆來處理等語（見審二卷第98頁
    至第101 頁），且丁○○亦於警詢中坦稱：我與己○○及被
    告丙○○三人，於94年4 月2 日下午在高雄縣大寮鄉之建築
    工地商量隔日凌晨至「龍典公司」竊取鋼鐵，遂在94年4 月
    3 日凌晨4 時許到達「龍典公司」，由被告丙○○翻越圍牆
    進入，我與己○○在外接應竊取之鋼鐵，結果發現有警察，
    就緊張地進入果園躲避，而在沿海二路之加油站被查獲等語
    （見警二卷第10頁），此外並有贓物認領保管單1 份及查獲
    相片3 幀可憑（見警二卷第34頁、第50頁）。從而，由被告
    丙○○與己○○、丁○○均於相同時日至「龍典公司」，且
    被告丙○○被捕時，己○○、丁○○立即閃躲企圖逃避等舉
    動觀察，渠三人存有共同至「龍典公司」竊取財物之犯意，
    至為突顯，不容被告丙○○否認。
  (四)綜上所述，被告二人所辯云云，無非事後卸責之詞，無可為
    信，事證明確，被告二人犯行均洵堪認定。
二、按圍牆具有防閑功能，性質上屬於安全設備。核被告二人所
    為，就渠二人竊取「士新公司」財物部分，係犯刑法第321
    條第1 項第2 項之踰越安全設備竊盜罪；再被告丙○○就竊
    取「龍典公司」財物部分，係犯同法第321 條第1 項第1 款
    、第2 款、第3 款之結夥三人以上踰越安全設備於夜間侵入
    有人居住之建築物竊盜罪。被告二人就至「士新公司」竊盜
    部分，有犯意之聯絡及行為之分擔，為共同正犯。公訴人認
    為被告二人就上揭竊取「士新公司」財物部分，係構成刑法
    第320 條第1 項之竊盜罪，尚有未洽，然因基本事實同一，
    爰變更起訴法條。再被告丙○○上開二次竊盜犯行，時間緊
    接、方法相同，基本犯罪構成要件亦相同，為連續犯，依刑
    法第55條規定，從情節較重之結夥三人以上踰越安全設備於
    夜間侵入有人居住之建築物竊盜罪，並加重其刑。移送併辦
    部分，與起訴部分有連續犯之裁判上一罪關係，為起訴效力
    所及，本院自應併予審究。爰審酌被告二人為圖取得財物，
    竟竊取他人之物品，侵害他人之財產權，亦危害社會治安，
    且犯後均未坦承犯行，犯後態度均難認良好等一切情狀，量
    處如主文所示之刑。
三、移送併辦意旨另認上開被告丙○○至「龍典公司」竊得之物
    品，尚有鋁管8 支云云，惟被告丙○○堅詞並未竊得鋁管等
    語，且證人甲○亦於審理中證稱在逮捕被告丙○○之該次，
    並無鋁管遭竊，鋁管係先前曾有失竊等語（見審二卷第101
    頁），此外公訴人並未舉證證明被告丙○○尚有竊得上開鋁
    管，，既無從證明被告丙○○竊取鋁管，此部即與起訴部分
    無連續犯之裁判上一罪關係，應退回檢察官另為適當之處理
    。
據上論斷，應依刑事訴訟法第452 條、第299 條第1 項前段、第
300 條，刑法第28條、第56條、第321 條第1 項第1 款、第2 款
、第3 款，判決如主文。
本案經檢察官林慧美到庭執行職務。
中　　華　　民　　國　　94　　年　　8 　　月　　25　　日
                        刑事第三庭審判長法　官  黃建榮
                                        法  官  高思大
                                        法  官  陳威龍
以上正本證明與原本無異。
如不服本判決，應於收受送達後10日內向本院提出上訴書狀。
中　　華　　民　　國　　94　　年　　8 　　月　　25　　日
　　　　　　　　　　　　　　　　　　　  書記官  張家瑜
論罪科刑法條：
刑法第321條第1項第1 款、第2 款、第3 款：
犯竊盜罪而有左列情形之一者，處 6 月以上、 5 年以下有期徒
刑：
一  於夜間侵入住宅或有人居住之建築物、船艦或隱匿其內而犯
    之者。
二  毀越門扇、牆垣或其他安全設備而犯之者。
三  攜帶兇器而犯之者。
